【裁判字號】    98,訴,3121
【裁判日期】    981013
【裁判案由】    搶奪等
【裁判全文】
臺灣臺中地方法院刑事判決              98年度訴字第3121號
公  訴  人  臺灣臺中地方法院檢察署檢察官
被      告  甲○○
                    （
            丁○○
                      號5樓
                    （
上列被告等因搶奪等案件，經檢察官提起公訴（98年度偵字第20
793號），嗣因被告等就被訴事實為有罪之陳述，經本院告知簡
式審判程序之意旨，並聽取公訴人、被告之意見後，本院合議庭
裁定由受命法官獨任依簡式審判程序審理，判決如下；
    主    文
甲○○共同犯竊盜罪，累犯，處有期徒刑參月；又共同犯竊盜罪
，累犯，處有期徒刑參月；又共同犯搶奪罪，累犯，處有期徒刑
捌月。應執行有期徒刑壹年。
丁○○共同犯竊盜罪，處有期徒刑參月；又犯搶奪罪，處有期徒
刑捌月；又共同犯竊盜罪，處有期徒刑參月；又共同犯搶奪罪，
處有期徒刑捌月。應執行有期徒刑壹年捌月。
    犯  罪  事  實
一、甲○○前於民國96年間，因詐欺案件，經本院判處有期徒刑
    3月確定，嗣經減刑為有期徒刑1月15日，於97年4月26日執
    行完畢；丁○○則於93年間，因強盜及搶奪案件，經臺灣高
    等法院台中分院判決確定，並定應執行刑為有期徒刑六年，
    97年11月23日假釋出監，目前仍在假釋期間。二人猶不知悔
    改，竟因缺錢花用，而為下列行為：
（一）甲○○與丁○○共同基於意圖為自己不法所有之犯意聯絡
      ，於98年8月18日13時30分許，由甲○○騎乘車牌號碼KSV
      -982號重型機車附載丁○○，至臺中縣大里市○○路○段
      與中湖路口之大里市立圖書館前空地後，由甲○○坐在車
      上負責把風看守，丁○○則下車以自備鑰匙開啟電門之方
      式，共同竊取庚○○所有停放於該處之車牌號碼INX-343
      號重型機車，得手後，據為己有。
（二）丁○○另行基於意圖為自己不法所有之犯意，於98年8月
      18日下午，騎乘上開竊得之車牌號碼INX-343號重型機車
      四處找尋作案目標。當日16時許，丁○○駛至臺中縣大里
      市○○路○段與東榮路口停等紅燈時，見其旁一同停等紅
      燈之己○○將黑色皮包置於機車腳踏板上，即乘己○○不
      及防備之際，徒手搶得該皮包（內有粉紅色手機1支、新
      臺幣《下同》900餘元、彰化銀行與台新銀行提款卡各1張
      、化妝包1個、己○○之駕駛執照、健保卡及身分證各1張
      ），得手後旋速逃逸。隨後丁○○自皮包內取走900餘元
      及手機1支，其餘皮包等物則丟棄在臺中縣大里市大衛橋
      下。嗣並將上開手機變賣給不知情之業者得款850元，後
      將犯罪所得金錢均花用殆盡。
（三）甲○○與丁○○復共同基於意圖為自己不法所有之犯意聯
      絡，於98年8月19日19時許，由甲○○騎乘車牌號碼KSV-9
      82號重型機車附載丁○○至臺中縣霧峰鄉○○路170巷1弄
      1號前，由甲○○負責把風看守，丁○○則下車，以自備
      鑰匙開啟電門之方式，共同竊取乙○○所有停放於該處之
      車牌號碼FXJ-579號重型機車，得手後，由甲○○騎乘該
      竊得之車牌號碼FXJ-579號重型機車搭載丁○○離去。2人
      並沿臺中縣大里市○○路往竹子坑方向行駛，同日22時許
      ，行經臺中縣大里市○○路733號前時，2人見丙○○騎乘
      機車於上開路段，並將其黑色手提包放於機車之腳踏板上
      ，認有機可乘，竟另基於意圖為自己不法所有之犯意聯絡
      ，即由甲○○騎乘機車尾隨其後，乘丙○○不及防備之際
      ，由坐後座之丁○○下手搶奪丙○○之手提包（內有1,00
      0元、郵局及第一銀行提款卡、身分證、健保卡、行車執
      照、汽機車駕駛執照、借書證、上課證、錄音筆及隨身碟
      等物），得手後立即逃離現場，嗣2人將所奪得之錄音筆
      分與甲○○，並朋分花用1,000元，其餘物品則予以丟棄
      。
二、案經臺中縣警察局霧峰分局報告臺灣臺中地方法院檢察署檢
    察官偵查起訴。
    理    由
一、本件係經被告2人於準備程序期日為有罪之陳述，而經本院
    合議庭裁定由受命法官獨任以簡式審判程序加以審理，則依
    據刑事訴訟法第273條之2、同法第159條第2項之規定，不適
    用傳聞法則有關限制證據能力之相關規定；並得依同法第31
    0 條之2之準用同法第454條之規定製作略式判決書，依法僅
    需記載犯罪事實、證據名稱及應適用之法條，並得以簡略方
    式為之，如認定之犯罪事實、證據及應適用之法條，與檢察
    官聲請簡易判決處刑書或起訴書之記載相同者，得引用之，
    合先敘明。
二、訊據被告甲○○、丁○○2人對於上開竊盜及搶奪之事實，
    均坦承不諱，且被告2人竊盜庚○○所有車牌號碼INX-343號
    機車部分，業據庚○○於警訊中指訴明確，並有臺中縣警察
    局霧峰分局刑事現場勘查報告1份、刑案現場初步紀錄表1份
    在卷可稽；而丁○○搶奪己○○財物部分，則據己○○於警
    訊中指訴甚明，並有路口監視器翻拍照片3張及上開勘查報
    告等附卷可稽；另2人竊盜乙○○車牌號碼FXJ-579號機車及
    搶奪丙○○財物部分，則分據乙○○、丙○○於警訊中指證
    甚明，並有贓物認領保管單、車輛尋獲電腦輸入單、員警職
    務報告書、臺中縣警察局霧峰分局搜索扣押目錄表、現場取
    贓照片3張、路口監視器翻拍照片6張等在卷可為佐證，以上
    均事證明確，被告2人犯行應堪認定。
三、核被告甲○○、丁○○所為竊取庚○○、乙○○機車部分，
    均係犯刑法第320條第1項之竊盜罪，而2人所為搶奪丙○○
    財物部分係犯刑法第325條第1項之搶奪罪，另丁○○所為搶
    奪己○○財物部分，亦係犯刑法第325條第1項之搶奪罪。被
    告2人就上開竊取庚○○、乙○○機車及搶奪丙○○財物部
    分，有犯意聯絡及行為分擔，均為共同正犯。又被告甲○○
    所犯上開3罪及被告丁○○所犯上開4罪，均犯意各別、行為
    時間、地點、被害人不同，應分論併罰。而被告甲○○有事
    實欄所述之前科，此有臺灣高等法院被告前案紀錄表1份在
    卷可稽，其於受徒刑之執行完畢後，5年以內故意再犯本件3
    次有期徒刑以上之數罪，皆為累犯，均應依刑法第47條第1
    項規定加重其刑。本院審酌被告甲○○前已有財產犯罪前科
    ，而被告丁○○前更有強盜、搶奪之不良犯行，現尚在假釋
    期間，素行均非良善；其行竊他人機車，造成被害人財產損
    失及生活不便，而其搶奪對象均屬較為弱勢之女性，非但使
    其發生財產損失，且心裡上留下遭劫之陰影；又被告2人均
    為國中畢業，智識程度非高；在警訊及偵查中自始即坦承犯
    行，犯後態度尚屬良好等一切情狀，各量處如主文所示之刑
    ，並分別定其應執行之刑。
據上論斷，應依刑事訴訟法第299條第1項前段、第273條之1第1
項，刑法第320條第1項、第325條第1項、第28條、第47條第1項
、第51條第5款，刑法施行法第1條之1第1項、第2項前段，判決
如主文。
本案經檢察官戊○○到庭執行職務。
中    華    民    國    98    年    10    月    13    日
                  刑事第八庭    法  官  劉國賓
以上正本證明與原本無異。
如不服本判決應於收受判決後10日內向本院提出上訴書狀，並應
敘述具體理由；其未敘述上訴理由者，應於上訴期間屆滿後20日
內向本院補提理由書（均須按他造當事人之人數附繕本）「切勿
逕送上級法院」。
                                書記官  張隆成
中    華    民    國    98    年    10    月    13    日
附錄論罪科刑法條
中華民國刑法第320條
（普通竊盜罪、竊佔罪）
意圖為自己或第三人不法之所有，而竊取他人之動產者，為竊盜
罪，處5  年以下有期徒刑、拘役或 5 百元以下罰金。
意圖為自己或第三人不法之利益，而竊佔他人之不動產者，依前
項之規定處斷。
前二項之未遂犯罰之。
中華民國刑法第325條
（普通搶奪罪）
意圖為自己或第三人不法之所有，而搶奪他人之動產者，處 6
月以上 5 年以下有期徒刑。
因而致人於死者，處無期徒刑或 7 年以上有期徒刑，致重傷者
，處 3 年以上 10 年以下有期徒刑。
第 1 項之未遂犯罰之。


司法院資訊處製作；財團法人民間司法改革基金會備份。
